臺灣高雄地方法院民事判決　　　　　　 94年度重訴字第305號
原　　　告
即反訴被告　甲○○
訴訟代理人　洪千琪律師
複　代理人　孫嘉男律師
被　　　告
即反訴原告　辛○○即乙○○之.
　　　　　　己○○即乙○○之.
上二人共同
法定代理人　戊○○○
被　　　告
即反訴原告　庚○○即乙○○之.
法定代理人　丙○○
被　　　告
即反訴原告　壬○○即乙○○之.
法定代理人　丑○○
上四人共同
訴訟代理人　梁育誠律師
　　　　　　楊昌禧律師
上當事人間請求確認債權不存在等事件，經本院於民國96年11月
16日言詞辯論終結，判決如下：
    主      文
原告之訴駁回。
訴訟費用由原告負擔。
反訴被告應給付反訴原告新臺幣壹仟貳佰壹拾陸萬參仟貳佰伍拾
柒元，及自民國九十六年五月十一日起至清償日止，按年息百分
之五計算之利息。
反訴訴訟費用由反訴被告負擔。
本判決第三項於反訴原告以新臺幣肆佰萬元供擔保後，得假執行
。但反訴被告如以新臺幣壹仟貳佰壹拾陸萬參仟貳佰伍拾柒元為
反訴原告預供擔保後，得免為假執行。
    事實及理由
壹、本訴部分：
一、按當事人喪失訴訟能力或法定代理人死亡或其代理權消滅者
    ，訴訟程序在有法定代理人或取得訴訟能力之本人，承受其
    訴訟以前當然停止；承受訴訟人，於得為承受時，應即為承
    受之聲明，民事訴訟法第170 條、第175 條第1 項分別定有
    明文。本件被告乙○○於民國95年5 月19日死亡，有死亡證
    明書1 份在卷可稽（見本院卷(一)第142 頁），而辛○○、己○○、庚○○、壬○○均為乙○○之子女而為其繼承人，有
    繼承系統表、戶口名簿、戶籍謄本各1 份附卷可佐（見本院
    卷(一)第144 至145 頁、本院卷(二)第163 至164 頁），則壬○○於95年7 月14日具狀聲明承受訴訟（見本院卷(一)第150 頁
    ），依首揭規定，自應准許之。因辛○○、己○○、庚○○
    遲未聲明承受訴訟，本院乃於95年8 月22日命渠等承受訴訟
    ，並續行訴訟（見本院卷(一)第154頁），亦此敘明。
二、原告起訴主張：原告於94年5 月10日書立承諾書（下稱系爭
    承諾書），自白挪用乙○○資金新臺幣（下同）2 千萬元，
    係因原告與乙○○自91年間交往而為男女朋友，乙○○因投
    資未上市之延侖環保服務股份有限公司（下稱延侖公司）股
    票失利，損失達950 萬元，竟突發奇想，要求原告書立系爭
    承諾書自白挪用乙○○之資金，以供乙○○持以向台北富邦
    商業銀行（下稱富邦銀行）索賠，原告遂將此不實事項虛偽
    登載於系爭承諾書上，原告並無受系爭承諾書拘束之意，且
    為乙○○所明知，依民法第86條但書規定，系爭承諾書即屬
    無效。而乙○○於同月24日，持系爭承諾書向富邦銀行苓雅
    分行索賠時，因該分行人員均知原告與乙○○間為男女朋友
    關係，乃心知肚明乙○○係假借系爭承諾書索賠，故該分行
    經理子○○即予拒絕，乙○○亦不敢尋法律途徑向富邦銀行
    索賠。詎乙○○竟將目標轉向原告，硬指原告積欠其2 千萬
    元，並指使黑道分子至原告家中恐嚇，經原告蒐證報警處理
    後，竟轉向原告之胞妹辜怡菁與胞弟辜仕銘恐嚇，致使原告
    全家陷入恐懼中，原告出於無奈而提起本件確認訴訟。退步
    言之，縱認原告對乙○○負有2 千萬元債務，因原告匯款與
    乙○○之金額，已逾2 千萬元，應認系爭承諾書之債務已因
    清償而消滅等語。並求為判決：確認原告於94年5 月10日書
    立系爭承諾書對被告負有2 千萬元債務（下稱系爭2 千萬元
    債務）不存在。
三、被告則以：原告原任職於富邦銀行苓雅分行擔任理財專員職
    務，而於91年初某日經指派為乙○○買賣債券基金及相關金
    融商品等事務，竟利用職務之機會，私自挪用乙○○之資金
    ，經乙○○於94年3 月間發現，乃要求原告書立系爭承諾書
    ，承認其因執行職務之便，私自挪用乙○○資金約2 千萬元
    ，且願意分期償還，每月清償10萬元，若有1 期不履行，視
    同全部到期，並簽發面額均為5 萬元，自94年6 月16日起，
    每月16日到期之支票共100 張，由被告持至安泰商業銀行（
    下稱安泰銀行）辦理票據託收，其中94年5 月16日至94年7
    月16日到期之支票6 張，均已提示兌現，惟自94年8 月16日
    起開始退票。另原告胞弟辜仕銘於94年3 月25日匯款93萬元
    與乙○○，其胞妹辜怡菁則於同年5 月11日將復華神盾基金
    贖回後，將基金贖回款2,950,866 元於同月16日匯還乙○○
    ，原告並於同日代理其母親葉素美書立債權讓渡書，同意將
    95 0萬元之基金贖回返還乙○○。此外，原告尚於同年5 月
    31 日 、同年6 月1 日、同年6 月9 日分別匯款償還乙○○
    1,05 9,277元、396,600 元、40萬元，以及向國泰世華商業
    銀行（下稱國泰世華銀行）、安泰商業銀行各貸款110 萬元
    及70 萬 元後，將貸得款項於同年6 月13日交付返還與乙○○，倘若原告無欲受系爭承諾書之拘束，應無可能事後仍積
    極償還款項與乙○○。另原告曾於同年6 月24日偕同其母親
    葉素美前往乙○○住處，跪求乙○○原諒，原告復於同年8
    月1 日、8 月21日，自行至乙○○住處，跪求乙○○原諒，
    倘若原告未曾挪用乙○○資金，實無跪求原諒之必要。再依
    電話錄音譯文可知原告確有未經乙○○同意，擅自挪用乙○○資金之事實，是原告主張系爭承諾書係出於心中保留之意
    思表示，應非事實。另由原告或其親人匯與乙○○帳戶之款
    項，可能源自乙○○之資金，乃無法證明係原告借貸與乙○○之款項，原告復未舉證已償還系爭承諾書所記載之2 千萬
    元債務，則因被告均為乙○○之繼承人，乙○○依系爭承諾
    書對原告之2 千萬元債權，自應由被告繼承，原告主張對被
    告不負2 千萬元債務，並無可採等語置辯，並求為判決如主
    文所示。
四、兩造不爭執事項：
    原告原任職於富邦銀行苓雅分行擔任理財專員職務，於91年
    初經指派為乙○○買賣債券基金及相關金融商品等事務，嗣
    於93年12月31日離職，而於94年1 月5 日至台新國際商業銀
    行（下稱台新銀行）任職，並於94年6 月24日自台新銀行離
    職。乙○○於92年10月13日起至同月17日止，先後匯款共計
    43,351,181元至原告設於台新銀行苓雅分行帳戶，以購買新
    光吉星基金，原告則將其中41,500,000元，以自己名義購買
    新光吉星基金。原告另於93年6 月3 日匯款1400萬元至富達
    國際開發股份有限公司（下稱富達公司），富達公司則於94
    年5 月10日贖回基金得款15,193,527元後，將該款項轉匯至
    乙○○帳戶。乙○○尚於93年9 月9 日及同月13日各自匯款
    300 萬元及500 萬元至蔡淑英帳戶，再於93年9 月9 日、同
    年月16日，以原告為匯款人自該帳戶分別轉帳300 萬元及50
    0 萬元至辜怡菁設於富邦銀行苓雅分行帳戶，前開匯款300
    萬元經乙○○指示購買吉祥一號基金後，又換成神盾基金，
    辜怡菁並於94年5 月11日將該基金贖回，並將贖回款2,950,
    866 元匯還乙○○。原告另於94年3 月25日自辜士銘設於建
    華商業銀行帳戶中提領93萬元，匯至乙○○設於台新銀行帳
    戶，並於94年5 月10日書立內容為其因執行職務之便，一時
    迷糊，私自挪用乙○○資金約2 千萬元，願意分期償還，每
    月清償10萬元，若有1 期不履行，視同全部到期之承諾書；
    原告同時併簽發以台新銀行苓雅分行為付款人，面額均為5
    萬元，自94年5 月16日起，每月16日到期之支票50張，及以
    高雄銀行南高雄分行為付款人，面額均為5 萬元，自94年5
    月16日起，每月16日到期之支票50張，合計100 張，面額共
    計500 萬元，由被告持至安泰銀行辦理票據託收，其中94年
    5 月16日、同年6 月16日、94年7 月16日到期之支票共計6
    張，均已提示兌現，惟其餘支票則自94年8 月16日起開始退
    票。原告另於同年5 月31日、同年6 月1 日、同年6 月9 日
    各匯款1,059,277 元、396,600 元、40萬元與乙○○，並於
    同年6 月13日分別向國泰世華銀行、安泰銀行辦理貸款各11
    0 萬元及70萬元後，將該貸得款項匯與乙○○等節，為兩造
    所不爭執（見本院卷(一)第216 頁反面、本院卷(四)第27至31頁
    ），並有支票、退票理由單各4 張、安泰銀行連線作業系統
    代收票據管理作業特定帳號庫存中票據明細表、系爭承諾書
    、高雄銀行入戶電匯匯款回條、台新銀行94年12月15日函檢
    附交易傳票、乙○○國泰世華銀行帳戶存摺、乙○○台新銀
    行存摺、辜怡菁台新銀行存摺、富邦銀行95年9 月7 日函、
    台新銀行95年12月1 日函、安泰銀行96年5 月22日函各1 份
    附卷可稽（見本院卷(一)第29至39頁、第5 至6 頁、第54頁、
    第13 4至135 頁、第141 至146 頁、第172 頁、第234 頁、
    本院卷(三)第25頁），堪認為真實。
五、本件兩造之爭點在於：(一)原告書立系爭承諾書，承諾挪用乙○○資金而負有系爭2 千萬元債務之意思表示，是否係心中
    保留且為乙○○所明知而無效？(二)系爭2 千萬元債務，是否
    業經原告清償完畢而不存在？茲分述本院得心證之理由如下
    ：
  (一)原告書立系爭承諾書，承諾挪用乙○○資金而負有系爭2 千
    萬元債務之意思表示，是否係出於虛偽意思表示而無效？
  1.按當事人主張有利於己之事實者，就其事實有舉證之責任，
    民事訴訟法第277 條前段定有明文。又按，表意人無欲為其
    意思表示所拘束之意，而為意思表示者，其意思表示，不因
    之無效。但其情形為相對人所明知者，不在此限，民法第86
    條第1 項定有明文。而「上訴人主張系爭房屋所有權之讓與
    於被上訴人，係與上訴人通謀而為之虛偽行為，應由該上訴
    人負舉證責任」，最高法院27年上字第2622號著有判例可資
    參照，是法律行為成立後，主張係因表意人與相對人通謀而
    為之虛偽意思表示，其行為應屬無效者，應由主張無效之當
    事人負舉證之責。基於同一理由，表意人主張其無欲為其意
    思表示所拘束，且該情形為相對人所明知者，其就意思表示
    係出於心中保留，且為相對人所知悉一節，自應負舉證之責
    。
  2.經查：原告曾於94年5 月10日書立內容為其因執行職務之便
    ，一時迷糊，私自挪用乙○○資金約2 千萬元，願意分期償
    還，每月清償10萬元，若有1 期不履行，視同全部到期之承
    諾書一情，已如前述，並有兩造不爭執其真正之系爭承諾書
    1 份在卷可參（見本院卷(一)第182 至183 頁、第5 頁），原
    告依系爭承諾書表示對乙○○負擔2 千萬元之債務，自應受
    其意思表示之拘束，其主張其無欲受其意思表示之拘束，且
    該情形為乙○○所明知，揆諸前揭說明，原告就此部分，自
    應負舉證之責。
  3.次查：乙○○與甲○○曾為如附表一所示之對話，有兩造不
    爭執其真正之電話錄音1 份附卷可佐（見本院卷(四)第9 頁、
    本院卷(三)第249 至259 頁）。而依附表一編號六所示之對話
    ，顯示乙○○曾持原告之身分證至富邦銀行苓雅分行，調閱
    原告之帳戶資料，原告對此甚為不滿而向乙○○表示：「要
    告就去告」等語，乙○○則回稱：其僅係為釐清帳目，並無
    其他意思，且其因信任原告，卻遭原告盜用款項，甚為無辜
    等語，原告遂表示：若其無面對問題，即無需開立支票等語
    ，乙○○進而表示同意原告分期償還，但要求原告簽立書面
    ，以確認原告應返還之金額與時間，原告則表示：「你寫啊
    ，我本來就要還了」等語（見本院卷(三)第255 頁），足認原
    告係應乙○○之要求而簽署系爭承諾書。而以乙○○調閱原
    告帳戶，並表示：「我信任妳，妳卻盜用」等語以觀，乙○○主觀上顯係認定原告私自挪用其資金而要求原告出具系爭
    承諾書，以保障其自身權益，則原告於簽署系爭承諾書時，
    縱無受其意思表示拘束之意，即非乙○○所明知，故原告主
    張其無須受系爭承諾書之拘束，自屬無據。況且，原告於乙○○要求其簽署系爭承諾書時，業已表示其具有還款之意願
    ，否則其無需開立支票交付與乙○○（見本院卷(三)第255 頁
    ），已如前述，足見原告開立支票之目的，在依系爭承諾書
    償還乙○○款項。而原告曾簽發面額5 萬元之支票100 張，
    由乙○○持至安泰銀行辦理票據託收，其中94年5 月16日至
    同年7 月16日到期之支票6 張，均已兌現等情，亦為兩造所
    不爭執（見本院卷(四)第28頁、第31頁），且有兩造不爭執其
    真正之支票、退票理由單各4 張、安泰商業銀行95年5 月22
    日函1 份在卷可證（見本院卷(一)第182 至183 頁、第29至34
    頁、本院卷(三)第219 頁、第25頁），是原告除書立系爭承諾
    書表示挪用乙○○之資金2 千萬元而願分期償還外，更開立
    交付面額各5 萬元之支票共100 張與乙○○，分期於每月兌
    現2 紙支票共10萬元，用以償還部分挪用款項，而原告交付
    與乙○○之支票，其中6 張確有兌現而履行系爭承諾書記載
    之分期償還義務，足認原告書立系爭承諾書時，確有償還乙○○款項之真意，其主張無欲受系爭承諾書所為之意思表示
    拘束而為心中保留云云（本院卷(四)第80頁），應非事實，要
    無可採。
  4.再查：乙○○曾向擔任律師之友人即證人黃祖裕表示其將資
    金委託原告操作，卻遭原告侵占，乃書寫系爭承諾書委請黃
    祖裕查看有無需要補充記載之處後，再交由原告簽名後，始
    提供1 份與黃祖裕，準備委託黃祖裕提起訴訟，因黃祖裕對
    投資理財並不熟悉，乃婉拒乙○○之委託等情，則經證人黃
    祖裕到庭證述明確（見本院卷(二)第59至60頁），且核與前揭
    乙○○要求原告出具書面，原告表示由乙○○書寫，其有意
    願還款一情相符。再對照原告與乙○○於附表一編號一所示
    對話，即乙○○表示：股票市場本來就很可怕，我的錢白白
    的被妳挪用，沒有利息，也沒有什麼等語，原告則回稱：我
    會還你，只是時間比較長而已等語，顯示原告確曾向乙○○
    自承挪用資金之事實，並表示將歸還乙○○挪用之款項，此
    核與黃祖裕證述乙○○曾向其表示原告侵占其款項，相互吻
    合，足認原告確曾挪用乙○○之資金，始簽署系爭承諾書，
    系爭承諾書上記載之事項，並非憑空捏造，更非原告與乙○○通謀虛偽而為。
  5.另查：另依附表一編號三至四所示之對話，乙○○質問：「
    妳從那邊查不是比較快嗎？就不用1 筆1 筆查了‧‧‧我1
    筆1 筆對的那麼辛苦，害我調資料調得那麼辛苦‧‧‧再怎
    麼樣，妳都不能這樣沒有經過人家同意給人家挪用錢‧‧‧
    妳都沒有在懺悔嗎？」原告則回稱：「有啊，若沒有後悔，
    我幹嘛要開支票給你呢。我又不是頭殼壞掉」，乙○○另表
    示：「我在check 這些帳，那些帳為何這麼久、這麼多，我
    要縮短我check 的時間」，原告則回應：「我也是對過那些
    現金帳‧‧我也跟你講過‧‧就是賺錢還你錢，就是這麼簡
    單啦，只是時間會拖長點」，乙○○再問：「妳搬去玩股票
    輸的是1 千多嗎？」原告回稱：「嗯」，乙○○再問：「妳
    今天說是1 千3 百萬嗎？妳大概抓1 千3 百萬？」原告答稱
    ：「如果我沒記錯是1 千3 ，我的印象中是1 千多啦」，並
    表示：「我就是欠錢還錢，這樣簡單」、「那你有很急需要
    那1 筆錢去標土地，我也已經很儘量在幫你想」，顯示原告
    因挪用乙○○之資金投資股票失利，雖經乙○○調取資料，
    逐一比對帳目，仍無法將其遭挪用之資金數額清查完結，原
    告就挪用之資金僅憑印象表示約1 千多萬元，並表示其對自
    身所為，已有所懺悔，否則即無需開立支票與乙○○，且其
    會「欠錢還錢」，至於乙○○急需資金去投標購買土地一事
    ，其已盡力為乙○○設想辦法，益證系爭承諾書上記載原告
    挪用乙○○資金一事，確係屬實，而原告開立交付與乙○○
    之支票，即在於歸還其挪用資金之部分款項，原告主張系爭
    承諾書之記載，係出於原告之心中保留云云，顯無可採。
  6.又查：原告除開立前述面額各5 萬元之支票共100 張交與乙○○外，更於94年5 月11日將以辜怡菁名義購買之復華神盾
    基金贖回，並將贖回款項2,950,866 元匯與乙○○，另於同
    年5 月31日、同年6 月1 日、同年6 月9 日各匯款1,059,27
    7 元、396,600 元、40萬元與乙○○，再於同年6 月13日分
    別向國泰世華銀行、安泰銀行貸款各110 萬元及70萬元後，
    將前開貸得款項110 萬元及70萬元匯與乙○○等節，亦如前
    述，足見原告書立系爭承諾書後，確為履行系爭承諾書而積
    極籌措款項以歸還乙○○，據此，原告書立系爭承諾書對乙○○表示償還2 千萬元之意思表示，應非出於心中保留，已
    堪認定。再觀諸乙○○與原告於附表一編號七所示之對話，
    乙○○問：「妳妹妹那個什麼時候辦下來？」原告回應：「
    你說什麼東西？」乙○○再問：「妳妹妹啊，妳不是妳妹妹
    也一樣去辦貸款？」原告回稱：「有啊，我就叫她幫我辦啊
    」，乙○○問：「是什麼時候會辦下來？」原告回稱：「我
    不曉得啊，你要問她啊。她最近要出國了啊」，乙○○質問
    ：「妳有沒有誠意？還是在拖啊，妳不是2 千萬元還1 千5
    ？」原告答稱：「1 千2 啦，反正我還是要還的，再還你現
    金1 千2 就對了」，乙○○問：「妳說1 千2 ，那妳也是要
    籌出來啊」，原告回稱：「還有1 個950 萬元的啊」，顯示
    乙○○不僅要求原告以辦理貸款方式歸還遭挪用之資金，尚
    且要求原告以親人名義辦理貸款，以歸還其遭挪用之款項，
    乙○○並質疑原告拖延還款，原告則表示「反正我還是要還
    的」等語，堪認原告於簽署系爭承諾書後，不僅陸續匯款與
    乙○○，復將貸得之款項匯與乙○○，均係基於償還其對乙○○債務之目的。
  7.況查：被告抗辯原告曾於94年6 月24日偕同葉素美前往乙○○住處，跪求乙○○原諒，原告另又獨自於同年8 月1 日及
    同年8 月21日，再次前往乙○○住處跪求原諒等語，業據其
    提出監視畫面照片16張在卷可證（見本院94年度訴字第1931
    號卷(二)影本第1 至16頁），原告亦不爭執其曾向乙○○跪求
    之情事（見同上卷(二)影本第22頁），自信為真。則原告若無
    挪用乙○○之資金，自無再三向乙○○跪求原諒之理！原告
    雖主張當時係因富邦銀行通知台新銀行表示原告挪用客戶資
    金，台新銀行即要求原告離職，原告為求返回銀行上班，乃
    跪求乙○○返還其開立之支票，而非為挪用資金一事跪求乙○○原諒云云（見同上卷(二)第23頁）。然查：台新銀行係因
    乙○○表示原告挪用其資金，經證人即台新銀行苓雅分行經
    理癸○○聽取原告與乙○○間之陳述後，認其2 人陳述內容
    有所差異，乃要求原告先行離職，待處理完畢後，再返回職
    場，因原告與乙○○均有陳述原告曾開立支票一事，癸○○
    乃叮嚀原告不能有退票紀錄，否則日後即無法為金融機構所
    錄用，台新銀行並未曾接獲富邦銀行之電話通知等情，此經
    證人癸○○及證人即原告之主管陳淑芬證述甚詳（見本院卷
    (二)第6 至12頁、第14頁），而原告開立交付與乙○○之支票
    ，自94年8 月16日起即遭退票，已如前述，則原告於94年6
    月24日及同年8 月1 日跪求乙○○返還支票後，發現乙○○
    仍提示支票，致使原告已有退票紀錄，其應無再於同年8 月
    21日向乙○○跪求之必要。況且，原告於書立系爭承諾書後
    之94年5 月11日、同年5 月31日、同年6 月1 日、同年5 月
    9 日、同年6 月13日各匯款2,950,866 元、1,059,277 元、
    396,600 元、40萬元、110 萬元、70萬元與乙○○，合計金
    額達6,606,743 元，已如前述，倘若原告為確保其交付與乙○○面額各5 萬元之支票100 張（合計金額為5 百萬元），
    均能提示兌現，以免發生退票紀錄而影響其日後謀職，以原
    告於94年5 月至同年6 月間匯與乙○○金額已逾500 萬元一
    節觀之，其欲確保無退票紀錄，實可先將前述6,606,743 元
    存入支票甲存帳戶供乙○○提領，而不直接匯與乙○○，惟
    原告竟未為之，足見其應無為取回前揭100 張支票而向乙○○跪求之理。是以，原告主張其因擔心支票提示發生退票紀
    錄而跪求乙○○返還支票云云，要無可採。
  8.原告雖主張乙○○係因投資未上市之延侖公司股票失利，致
    受有950 萬元之損失，由於延侖公司股票係以原告名義購買
    ，乙○○始要求原告書立系爭承諾書，自白挪用乙○○資金
    ，以供乙○○持以向富邦銀行索賠。惟乙○○持系爭承諾書
    至富邦銀行苓雅分行索賠時，因該行經理子○○早知原告與
    乙○○間為男女朋友，且知悉乙○○假借系爭承諾書索賠而
    拒絕賠償，乙○○則因心虛而未敢對富邦銀行採取法律行動
    。至於已兌現之支票，乃乙○○找黑道份子至原告家中恐嚇
    ，原告因而讓乙○○提示兌現，嗣因乙○○另表示原告不能
    將款項存在富邦銀行帳戶，否則將被富邦銀行求償，原告始
    將款項匯至乙○○帳戶內，另乙○○表示需調借資金，原告
    乃貸款180 萬元匯與乙○○，並向胞弟辜仕銘、胞妹辜怡菁
    借款93萬元及2,950,866 元匯與乙○○。另由原告與乙○○
    間如附表二編號一至二所示之對話，顯見原告與乙○○當時
    仍在交往，甚至同住，如原告曾挪用乙○○之資金，乙○○
    豈會表示要在94年8 月與原告結婚，並以此安撫原告一旦結
    婚，就什麼都不會有影響了，足見原告係基於男女朋友情誼
    而配合乙○○書立系爭承諾書。此外，原告曾在錄音譯文中
    否認挪用乙○○之資金，並表示：「隨便你喊」等語，反諷
    乙○○漫天亂喊價，堪認原告確未挪用乙○○資金云云（見
    本院卷(一)第3 頁反面、第19頁、本院卷(二)第106 頁、本院卷
    (三)第263 至269 頁、本院卷(四)第78至79頁）。惟查：
    (1)原告就乙○○係因投資失利而索賠一事，並未舉證以實其
      說，自難採信。況且，觀諸原告與乙○○之電話錄音對話
      ，僅見乙○○一再質問原告如何挪用其資金與數額，全無
      隻字片語提及購買延侖公司股票受有損失之事，有電話錄
      音譯文1 份在卷可佐（見本院卷(三)第249 至259 頁），原
      告主張係因乙○○投資延侖公司股票失利，始要求原告簽
      署系爭承諾書云云，實無可採。又依原告與乙○○如附表
      一所示之對話，顯示原告確有挪用乙○○之資金，並表示
      願意償還乙○○，而原告事後確有書立系爭承諾書承認挪
      用資金，除以開立支票償還挪用款項外，更以贖回基金以
      及向銀行貸款方式，陸續償還乙○○，亦如前述，足見原
      告書立系爭承諾書係因其挪用乙○○款項所致，尚與乙○○投資購買延侖公司股票無涉，益證原告前揭主張並非可
      採。再者，乙○○雖曾以原告名義購買延侖公司股票，而
      延侖公司原預計於93年9 月17日興櫃，嗣因資金週轉不靈
      ，延侖公司董事會決議撤銷公開發行，並於94年2 月23日
      停止上櫃等情，固經證人黃祖裕證述屬實（見本院卷(二)第
      60頁），且有延侖公司基本資料、股市新聞、暫停或中止
      輔導名單各1 份附卷可查（見本院卷(二)第108 至111 頁）
      。惟依原告交付與乙○○之投資總額明細表，顯示乙○○
      係於92年12月間，以8,066,400 元購買延侖公司股票計40
      1 張，嗣於93年6 月底，增購延侖公司股票至467,909 張
      ，累計購買金額達9,592,135 元，而94年1 月27日之投資
      總額明細表仍記載持有延侖公司股票467,9095張，惟至94
      年3 月24日，投資總額明細表已顯示以原告名義購買之延
      侖公司股票僅餘300 張，累計購買金額為6,270,800 元，
      有投資總額明細表15份在卷可憑（見本院卷(三)第234 至24
      8 頁），原告亦不否認曾交付乙○○投資總額明細表（見
      本院卷(四)第10頁），足認乙○○已於94年1 月至同年3 月
      間，處分延侖公司股票467,609 張（計算式＝469,909 張
      －300 張）而得款3,321,335 元（計算式＝9,592,135 元
      －6,270,800 元），若乙○○因購買延侖公司股票而受有
      損失，亦不過為6,270,800 元，與系爭承諾書記載之2 千
      萬元，顯有相當之差距，亦與原告所指乙○○受損達950
      萬元不符。
    (2)又原告持系爭承諾書至富邦銀行苓雅分行索賠時，因該分
      行經理即子○○表示無法依系爭承諾書即予理賠，要求乙○○再提出其他資料，乙○○表示只需調出交易明細，即
      可查明，子○○隨即調出乙○○與原告於富邦銀行之交易
      明細，因交易資料繁多，子○○只針對500 萬元以上之資
      金往來，並核對取款憑條，查看有無由乙○○帳戶直接匯
      入原告帳戶之情事，經查核結果，並無乙○○資金匯至原
      告帳戶情事，而未予理賠，且子○○並不清楚原告與乙○○間之關係，僅自客戶或同事處聽聞其2 人有在交往等情
      ，業經證人子○○證述明確（見本院卷(二)第56至58頁），
      是依證人子○○之證詞，其係經查核結果，因乙○○帳戶
      內，並無500 萬元以上之資金直接匯入原告帳戶，而認乙○○無法直接依憑系爭承諾書索賠，並非因知悉原告與乙○○間之情誼而認定乙○○蓄意詐財，原告主張子○○知
      悉其與乙○○間為男女朋友，而對乙○○假借系爭承諾書
      索賠，心知肚明云云，即非可採。另原告除持有富邦銀行
      帳戶外，尚持有合作金庫商業銀行南高雄分行、國泰世華
      銀行新興分行、高雄郵局、台新銀行苓雅分行帳戶，已據
      原告自承在卷（見本院卷(二)第170 至171 頁），並有合作
      金庫商業銀行96年5 月29日函、國泰世華銀行96年5 月30
      日、高雄郵局96年6 月1 日函、富邦銀行96年5 月30日函
      、台新銀行96年6 月7 日函各檢附原告帳戶交易明細1 份
      附卷足稽（見本院卷(三)第34至156 頁），而原告與乙○○
      間之資金往來，除使用原告與乙○○之帳戶外，尚有使用
      他人即辜怡菁、蔡淑英帳戶之情形，亦為原告所自承（見
      本院卷(四)第84頁），是子○○單純查核原告與乙○○設於
      富邦銀行帳戶間之資金往來，已欠周延。再依附表一編號
      二及編號四之對話，顯示乙○○確曾在空白取款憑條上蓋
      用其印章後，交與原告使用，原告並曾將資金轉至其親人
      帳戶中，有錄音譯文1 份在卷可考（見本院卷(三)第250 反
      面、第252 頁），已如前述，則原告持蓋有乙○○印章之
      取款憑條，自乙○○帳戶中領取現金，再以現金存入其或
      其親人帳戶，即無法經由取款憑條觀察得出，則子○○調
      取取款憑條，亦無助於查核乙○○與原告間之資金往來。
      因原告業已自承乙○○匯與其之資金高達86,962,818元，
      而由其與辜怡菁之帳戶匯與乙○○之資金，則高達78,81
      9,004 元（見本院卷(三)第281 頁），足見原告與乙○○間
      確有頻繁之資金往來，證人子○○查核結果卻認定乙○○
      與原告間並無資金往來，顯與事實不符，而難採信。又原
      告曾有意委託其律師友人黃祖裕進行訴訟，僅因黃祖裕自
      認對投資理財並非熟悉而予婉拒，亦據黃祖裕證述在卷（
      見本院卷(二)第60頁），足認乙○○確有採取法律行動之意
      願。而依乙○○與原告於附表一編號三至編號六之對話，
      顯示乙○○雖調取資料逐筆核對資金往來，仍無法確實掌
      握原告挪用資金之數額，乙○○雖曾多次要求原告協同對
      帳，均遭原告以要睡覺為由搪塞，乙○○甚至持原告之身
      分證至台新銀行調取原告帳戶明細，此係因向他人提起損
      害賠償訴訟，除需負擔先行墊繳裁判費外，更需充足之證
      據支撐自己之主張，此為眾所周知之事項，則乙○○在將
      遭挪用之資金清查完畢前，實無法對任何人起訴請求賠償
      ，否則將可能蒙受敗訴判決之不利益，從而，如乙○○在
      清查資金，並蒐證階段而未立即對富邦銀行採取法律行動
      ，乃合於理性之人通常應有之審慎心態，自難認乙○○有
      原告所主張因心虛而未對富邦銀行起訴之情事。且以附表
      一編號五乙○○向原告表示：「基本上我們也是會計師要
      對帳而已，我也沒有多說什麼。我有幫妳做這一層的保護
      ，妳放心啦」等語，原告因而回稱：「你要告就去告啊」
      等語，乙○○則回應：「妳怎麼這樣，事情要先釐清到底
      帳妳是用多少」等語以觀（見本院卷(三)第255 頁），原告
      顯然係擔心乙○○之調取帳戶行為，將引起台新銀行內部
      之關注，查知其與乙○○有資金往來，雖經乙○○表示以
      對帳為由調取帳戶，並未透露原告挪用資金之事，因原告
      心仍有不滿而向乙○○表示：「要告就去告」等語，試圖
      掩飾其擔心挪用資金一事遭曝光。由於原告若未挪用乙○○資金，乙○○卻無端調取其帳戶明細，原告應不致僅無
      奈向乙○○表示：「要告就去告」等語，蓋其若無挪用乙○○資金，乙○○自無任何控告原告及調取其帳戶明細之
      基礎與依據。由上開乙○○向台新銀行調取原告帳戶明細
      ，以及持系爭承諾書，試圖向富邦銀行索賠，並曾考慮委
      任黃祖裕進行訴訟等情以觀，堪認乙○○係在積極行使其
      索回遭挪用資金之權利，原告主張乙○○因心虛而不敢有
      所行動云云，亦無可採。
    (3)原告開立交付與乙○○之支票，其中經提示兌現之6 張支
      票，乃發票日期94年5 月16日、同年6 月16日及同年7 月
      16日，而原告貸款180 萬元之時間為同年6 月13日，已如
      前述，是原告貸款時間與支票兌現之時間重疊，倘若原告
      係因遭乙○○夥同黑道份子恐嚇而兌現支票，其自無可能
      仍願貸款供乙○○使用，原告前揭主張，已難採信。再辜
      怡菁曾將其在富邦銀行及台新銀行開立之帳戶供原告使用
      ，亦據原告自承在卷（見本院卷(四)第263 頁、第8 頁），
      則原告若恐富邦銀行求償，理應將其所有資金存入其胞妹
      辜怡菁或其他親人帳戶，豈有可能匯至曾向其恐嚇取財之
      乙○○帳戶內？另辜怡菁匯與乙○○之基金贖回款2,950,
      866 元，乃乙○○於93年9 月9 日及同月13日各自匯款至
      蔡淑英帳戶，再由該帳戶轉入辜怡菁富邦銀行帳戶後，依
      乙○○指示購買基金，辜怡菁並於94年5 月16日贖回該基
      金，將款項匯還乙○○，已如前述，是辜怡菁購買基金款
      項乃源自乙○○之資金，則原告主張乙○○向其調借資金
      而由其出面向辜怡菁到借款項一節，即與事實不符，而不
      足採。又依原告之主張，其與乙○○相識時，自有資金不
      過100 至200 萬元，惟其自91年6 月起至93年12月31日止
      匯與乙○○之款項竟高達78,819,004元（見本院卷(四)第9
      頁、本院卷(三)第281 頁、本院卷(二)第192 至195 頁），堪
      認原告並無借與乙○○高達千萬元之資力，從而，由原告
      匯與乙○○之款項，尚無從直接認定係原告借與乙○○。
      況且，參照乙○○與原告於附表編號四之對話，乙○○因
      清查資金流向，質疑原告擅自將資金挪至原告親人帳戶，
      且每次請原告對帳，原告均表示要睡覺時，原告回應表示
      ：「我們已經是在不信任之狀態下了」等語（見本院卷(三)
      第253 頁），顯示當時原告與乙○○之情誼，已處於瀕臨
      破裂之情況，原告與乙○○縱有男女私情，亦無可能仍願
      借貸款項與乙○○，是原告主張其係基於其與乙○○之男
      女情誼而借貸資金與乙○○，自難採信。再乙○○為避免
      查稅，曾由原告自乙○○帳戶，以轉帳或提領現金方式，
      轉至自己或其親人帳戶內，此經原告自陳：乙○○曾將資
      金藏在其與辜怡菁帳戶內等語明確（見本院卷(四)第11頁）
      ，且依附表一編號二及編號四之對話，顯示乙○○確曾在
      空白取款憑條上蓋用其印章後，交與原告使用，原告並曾
      將資金轉至其親人帳戶中（錄音譯文見本院卷(三)第250 反
      面、第252 頁），從而原告與其親人帳戶內之款項，既然
      有源自乙○○之資金，自難單憑原告或其親人帳戶轉入至
      乙○○帳戶之款項，係屬借款，而非將乙○○原有資金返
      還乙○○。本件被告既否認辜仕銘匯與乙○○之93萬元係
      屬借款（見本院卷(一)第24頁），原告就此復未舉證以實其
      說，自難單憑辜仕銘曾匯出93萬元一事，遽認係乙○○向
      辜仕銘借款93萬元。至於原告曾於94年8 月12日至警局報
      案，指稱乙○○於同月7 日，在高雄市三民區○○○路16
      1 號1 樓「臺灣咖啡」遭乙○○潑灑熱咖啡傷害，乙○○
      並於同月8 日、9 日至其住處噴油漆，破壞其自用小客車
      擋風玻璃等語，並有照片9 張、診斷證明書2 份、原告警
      詢筆錄1 份為證（見本院卷(一)第205 至211 頁、第202 至
      204 頁）。惟乙○○否認傷害原告，有94年8 月13日警詢
      筆錄1 份在卷可佐（見本院卷(一)第199 至201 頁），因原
      告主張乙○○對其傷害之時間，係在書立系爭承諾書及已
      兌現6 張支票之後，本與系爭承諾書是否出於原告真意而
      書立，及是否受恐嚇而兌現支票一節，並無直接關係，足
      徵原告前揭主張，並非可採。
    (4)原告與乙○○相處時，感覺甚為親密，同事均傳聞其2 人
      為男女朋友關係，原告並曾向證人癸○○表示其與乙○○
      為男女朋友之關係，此據證人癸○○證述甚詳（見本院卷
      (二)第8 頁、第10頁），並有原告與乙○○外出同遊照片1
      張在卷可證（見本院94年度訴字第1931號卷(二)影本第79頁
      ），足認原告與乙○○間已發展較一般銀行理財行員與客
      戶間，更為親密之關係，但此親密關係之存在，與原告是
      否挪用乙○○之資金無關，蓋彼此關係愈是親密之人，愈
      有機會擅自挪用對方資金之機會，原告以其與乙○○具有
      親密關係為由，據以推論原告僅係配合乙○○而虛偽承認
      挪用資金一節，尚無可採。另乙○○於附表二編號一表示
      ：「回來時再載妳回來好嘛？」，僅能證明乙○○有意帶
      原告至其住處，並無法據此證明要與原告過夜，而乙○○
      於附表編號二之對話中表示：「再來我們8 月份就是要那
      個了，怎麼會影響呢？」等語，其所謂「就是要那個了」
      ，究何所指，語意並非明確，難認乙○○已表明要於94年
      8 月間與原告結婚，故原告前揭關於若原告曾挪用乙○○
      資金，乙○○應無可能表示要與與原告之主張，即失所據
      。再乙○○曾向原告表示：「不要因為一時的錯誤，而影
      響到彼此情誼」、「勇於承認就好了，對吧，我也是會讓
      妳慢慢還的」等語（見本院卷(三)第249 頁），以及原告於
      附表二編號二所示之對話中，亦表示：「說真的，再下來
      我要還錢，我要好好工作」等語（見本院卷(三)第256 頁）
      ，顯示乙○○並不希望此事件影響其與原告之情誼，則乙○○縱曾向原告表示於94年8 月間結婚，亦可能出於安撫
      原告之情緒所為，尚不足以據此否認原告挪用乙○○資金
      之事實。況且，當乙○○表示要於94年8 月間結婚時，原
      告表示：「再下來，我要還錢，我要好好工作」等語，適
      足以證明原告確曾擅自挪用乙○○之資金，否則其自無需
      還錢與乙○○。
    (5)原告與乙○○曾為附表二編號三至四所示之對話，有兩造
      不爭執其真正之電話錄音1 份附卷可佐（見本院卷(四)第9
      頁、本院卷(三)第256 頁反面至258 頁反面）。而附表二編
      號三所示之對話與附表一編號七所示之對話，係於同一時
      間所發生，有前揭電話錄音份1 份可證（見本院卷(三)第25
      6 至257 頁反面），觀諸該次對話內容，顯示乙○○通知
      原告督促其胞妹辦理貸款，並質疑原告意圖拖欠不還，原
      告則回應：「反正我還是要還。再還你現金1 千2 就對了
      」等語（見本院卷(三)第256 頁反面），嗣因乙○○一再追
      問原告係如何挪用資金，原告始稱：「隨便你喊啊」等語
      ，並否認有因玩股票失利而挪用資金。由於原告事後否認
      ，已與其陳稱要還乙○○1 千2 百萬元不符，更與其於附
      表一編號四之對話中，承認因投資股票損失約1 千3 百萬
      元迥異，對照乙○○表示：「你現在是怕我錄音？怕我怎
      麼樣嗎？在轉話嗎？」等語，堪認原告可能發現或擔心乙○○錄音，而刻意否認挪用資金之事實。此觀原告與乙○○於附表二編號四之對話，顯示原告初始亦否認有挪用資
      金之事，惟事後為勸進乙○○將購買之連動債解約，經乙○○質問為何早上否認挪用資金時，則表示因當日早上未
      吃早餐，頭昏昏，不清楚為何這麼說，且表示：「我只知
      道我要趕快還錢」等語（見本院卷(三)第258 頁反面），益
      證原告係為避免乙○○蒐證，而不願意在電話中承認挪用
      資金之事實，原告以其已在電話中否認挪用資金，據以主
      張電話錄音譯文不能證明其挪用乙○○資金云云，並無可
      採。
  9.再按刑事判決所為事實之認定，於為獨立民事訴訟之裁判時
    本不受其拘束，最高法院40年台上字第1561號著有判例可資
    參照，則舉重以明輕，檢察官所為之事實認定，於為獨立民
    事訴訟之裁判時，民事法院亦不應不受其拘束。經查：
    (1)原告於94年8 月12日向臺灣高雄地方法院檢察署（下稱高
      雄地檢署）自首，主張其於94年5 月16日，在記載葉素美
      名下投資投資型股票與平衡型基金950 萬元於解約後將債
      權本息全部讓與乙○○之債權讓渡書上，盜蓋葉素美印章
      ，而涉犯偽造私文書罪嫌。嗣經檢察官偵查後，認原告與
      乙○○共同基於行使偽造私文書之犯意，由原告於95年5
      月10日竊取葉素美之印章後，於同月12日盜蓋葉素美印章
      於乙○○所繕打之債權讓渡書，持以向台新銀行行使；另
      乙○○因投資虧損1 千餘萬元，而夥同原告書立系爭承諾
      書，由乙○○持以向富邦銀行詐欺取財，因富邦銀行清查
      相關傳票等資料，一切合乎規定，而未陷於錯誤，原告與
      乙○○之詐欺取財犯行始未能得逞為由，認原告涉犯刑法
      第216 條、第210 條、第339 條第2 項之行使偽造私文書
      與詐欺取財未遂罪嫌，並以95年度偵字第1944號對原告為
      緩起訴處分，固有刑事自首狀、債權讓渡書、緩起訴處分
      書各1 份在卷可查（見高雄地檢署94年度他字第4006偵查
      卷第1 至2 頁、本院卷(一)第187 至188 頁），惟參照前揭
      說明，檢察官認定之事實，本無拘束本院之效力。
    (2)又觀諸緩起訴處分書所引之證據，僅有原告之自白、葉素
      美與子○○之證詞，以及債權讓渡書1 份為證。因證人子
      ○○於偵查中之證詞（見高雄地檢95年度偵字第1944號卷
      第10頁），僅能證明乙○○曾持系爭承諾書向富邦銀行索
      賠，但富邦銀行自行清查範圍僅限於原告與乙○○設於富
      邦銀行之帳戶，且僅針對500 萬元以上之資金往來為查核
      ，並僅依憑取款憑條上是否確有乙○○之印章，予以認定
      、判斷，顯難釐清原告與乙○○間之資金往來關係，已如
      前述，檢察官採信子○○之證詞，認原告並未挪用乙○○
      資金，已嫌速斷。再子○○以取款憑條上蓋有乙○○印章
      為由，認為自乙○○帳戶中提領之款項，均係徵得乙○○
      之同意，則基於同一理由，債權讓渡書上蓋有葉素美之印
      章，亦應認曾徵得葉素美同意，檢察官採信子○○之證詞
      ，認原告並未挪用乙○○資金，卻在債權讓渡上，採取不
      同之判斷原則，亦有不當。
    (3)再者，葉素美對檢察官訊問：「何時發現？如何發現？」
      係表示：「我要去銀行領錢，找不到印章，我就在銀行報
      遺失更換印鑑，回到家裡就問有沒有人拿我的印章，原告
      有承認她拿走，遺失了，後來原告有跟我講有將950 萬元
      基金偽造債權讓渡書要給乙○○」等語（見高雄地檢署95
      年度偵字第1944號卷第103 頁），並未針對何時發現一節
      為回答，而一般人至銀行領錢前，通常均會先行確認是否
      攜帶印章，以免往返奔波之勞，縱一時疏乎，未事先確認
      ，以致抵達銀行時，始發現未攜帶印章，亦會返家找尋，
      嗣找尋無著後，始行刻製印章，前往銀行辦理更換印鑑章
      ，是葉素美陳稱：其至銀行領錢，找不到印章，即在銀行
      辦理更換印章等語，顯與常情不符。蓋其臨時在銀行找不
      到印章，衡情應無法確認印章是否已遺失，更不可能前往
      銀行領款時，即已事先預備新印章，以能立即辦理印鑑章
      。由此足見葉素美之證詞存有重大瑕疵，檢察官在無其他
      證據佐證葉素美指訴，確係屬實之情況下，即予以採信，
      容有未合。
    (4)此外，原告陳稱：其曾借款1 千多萬元與乙○○，而乙○○因投資股票失利賠了1 千萬元等語（見高雄地檢95年度
      偵字第1944號卷第10頁），嗣又表示：乙○○曾匯款43,5
      30,181元與原告，委託原告購買基金等語（見同上卷第21
      頁），原告於偵查中之陳述，已與證人子○○證述原告與
      乙○○間並無資金往來一節，相互矛盾，且以乙○○有高
      達4 千多萬元之資金，委託原告購買基金，何以仍需向原
      告借貸款項？原告又為何有高達1 千萬元之資金借與乙○○？乙○○縱有虧損1 千萬元，是否為其資力所無法承受
      ，而需以書立虛偽之承諾書向台新銀行詐財？堪認原告於
      偵查中之陳述，亦存有諸多疑問與瑕疵，檢察官未調查相
      關證據，亦未說明為何乙○○主張資金遭挪用一節不可採
      ，竟片面採信原告與葉素美之陳述情節而認定債權讓渡書
      與系爭承諾書均屬虛偽，自難為本院所採，並拘束本院。
  (二)系爭2 千萬元債務，是否業經原告清償完畢而不存在？
  1.按非對話而為意思表示者，其意思表示以通知達到相對人時
    ，發生效力，民法第95條第1 項定有明文。而所謂達到，係
    指意思表示達到相對人之支配範圍，置於相對人隨時可瞭解
    其內容之客觀之狀態而言，最高法院58年台上字第715 號著
    有判例可資參照。
  2.經查：系爭承諾書係於94年5 月10日書立，且係由乙○○書
    寫後，交由原告簽署，已如前述，並有系爭承諾書1 份在卷
    可按（見本院卷(一)第5 至6 頁），堪認原告依系爭承諾書對
    乙○○負擔2 千萬元債務係於94年5 月10日，始行發生。原
    告雖主張曾匯款與乙○○78,819,004元，惟僅6 張支票兌
    現之30萬元、94年5 月16日匯款2,950,866 元、同年5
    月31日匯款1,059,277 元、同年6 月1 日匯款396,000 元
    、同年6 月9 日匯款40萬元、同年6 月13日匯款110 萬
    元及70萬元，合計6,906,743 元部分，係發生於系爭承諾書
    之後，其餘均係於系爭承諾書成立前所交付或匯款，此為原
    告所自承（見本院卷(四)第83至84頁），因被告並不爭執原告
    於94年3 月25日以辜仕銘名義匯款93萬元與乙○○部分，係
    用以清償原告依系爭承諾書所負擔之2 千萬元債務（見本院
    卷(二)第131 頁），則應認原告依系爭承諾書所負擔之2 千萬
    元債務，僅於7,836,743 元範圍內，已因清償而消滅，原告
    主張依系爭承諾書而成立之2 千萬元債務，已因清償而全部
    消滅，尚無可採。
  3.況查：原告曾自承由其與辜怡菁帳戶匯至乙○○帳戶之78,8
    19,004元，係乙○○為規避查稅，而將資金藏在原告與辜怡
    菁帳戶內，嗣後由原告陸續匯還等語（見本院卷(四)第11頁）
    ，足見除前開7,836,743 元外，原告另外匯與乙○○之款項
    ，原本即為乙○○之資金，而非乙○○向原告借貸之款項，
    是原告主張乙○○曾向其借款一節，應非事實。況且，原告
    雖主張其曾向他人調借500 萬元、30萬元借與乙○○，並由
    其帳戶先後匯款1,217,253 元、50,000元、46,637元、1,03
    1,000 元、40萬元、100 萬元、135,186 元、50萬元、373,
    079 元、20萬元、166,806 元、2 百萬元與乙○○，供借與
    乙○○支應交割股款或其他使用等語。惟原告不僅就借貸款
    項，未與乙○○約定返還之期限與利息，更就其中500 萬元
    係向何人調借，已不復記憶，尤有甚者，原告表示自其郵局
    帳戶內存款100 萬元匯與乙○○之資金，原係其放置於住處
    之現金，亦為原告所自承在卷（見本院卷(四)第12至20頁、本
    院卷(三)第192 至195 頁），由於500 萬元並非小額借款，原
    告日後並負有歸還責任，其自無可能不知係向何人調借款項
    ，且其基於男女朋友情誼，未與乙○○約定返還借款日期與
    利息，固屬人之常情，但其主張借貸與乙○○之資金，部分
    既係另向他人借貸而來，即無可能未約定返還期限與利息。
    況且，原告住處既然放置有100 萬元資金，則其欲借與乙○○使用，逕可直接匯款，並無先行存入其郵局帳戶後，再行
    轉帳之必要，足認原告前揭陳述與一般常情有違，而難採信
    。另原告既不否認其匯與乙○○78,819,004元中，有部分款
    項係由乙○○存入、部分係乙○○委託操作購買基金之贖回
    款（見本院卷(四)第15至16頁、第19至20頁），足認匯款之原
    因眾多，非僅限於借貸一途，則原告就前揭匯與乙○○之款
    項係屬借款一節，除匯款資料外，即無其他舉證，自難認原
    告此部分主張可信。從而，原告主張其匯款與乙○○之金額
    已逾2 千萬元，系爭2 千萬元債務已因清償而全部消滅，即
    無足取。
  4.次按，確認之訴非原告有即受確認判決之法律上利益者，不
    得提起。所謂即受確認判決之法律上利益，係指法律關係之
    存否不明確，原告主觀上認其在法律上之地位有不安之狀態
    存在，且此種不安之狀態，能以確認判決將之除去者而言，
    若縱經法院判決確認，亦不能除去其不安之狀態者，即難認
    有受確認判決之法律上利益，最高法院52年台上字第1240號
    著有判例可資參照。
  5.經查：原告就系爭2 千萬元債務，已清償7,836,743 元，已
    如前述，則原告主張其依系爭承諾書所負債務於超出12,163
    ,257 元 範圍不存在部分，依前述說明，即屬有據。因被告
    就原告業已清償系爭2 千萬元債務中之7,836,743 元部分，
    從未爭執（見本院卷(四)第75頁），則原告就其依系爭承諾書
    於超出12,163,257元範圍之債務不存在部分，即無法律上地
    位不安而須以確認判決除去之狀態，揆諸前揭說明，原告此
    部分即因欠缺受確認判決之法律上利益，而無理由。
六、綜上所述，原告主張其配合乙○○向富邦銀行詐財，而出具
    系爭承諾書承認其挪用乙○○資金，並對乙○○負有償還2
    千萬元債務之意思表示，惟其無欲為系爭承諾書所拘束之意
    ，且為乙○○所明知，從而依民法第86條但書規定，其依系
    爭承諾書所為之意思表示應屬無效，其對乙○○及其繼承人
    並無因系爭承諾書而負有2 千萬元債務云云，並無足採。而
    被告抗辯原告確有挪用乙○○資金，且願償還挪用之資金而
    書立系爭承諾書，表示對乙○○負有2 千萬元債務，被告既
    為乙○○之繼承人，乙○○對原告之2 千萬元債權，自為被
    告所繼承，因原告業已清償系爭2 千萬元債務中之7,836,74
    3 元，則原告依系爭承諾書尚對被告負有12,163,257元債務
    等語，堪信屬實。從而，原告依民法第86條但書規定，請求
    確認原告於94年5 月10日書立系爭承諾書對被告負有2 千萬
    元債務不存在，為無理由，應予駁回。
貳、反訴部分：
一、反訴原告起訴主張：反訴被告依系爭承諾書對乙○○負有2
    千萬元債務，乙○○後死亡，乙○○對反訴被告之2 千萬元
    債權，即應由乙○○之繼承人即反訴原告繼承取得。因反訴
    被告為償還系爭2 千萬元債務而交付與乙○○之面額5 萬元
    支票共100 張，其中6 張計30萬元部分，業已兌現，另反訴
    被告胞弟辜仕銘於94年3 月25日匯款93萬元與乙○○，其胞
    妹辜怡菁則於同年5 月11日將基金贖回款2,950,866 元匯還
    乙○○，原告尚於同年5 月31日、同年6 月1 日、同年6 月
    9 日、同年6 月13日分別匯款償還乙○○1,059,277 元、39
    6,600 元、40萬元、110 萬元、70萬元，是反訴被告已償還
    之總金額為7,836,743 元（計算式＝30萬元＋93萬元＋2,95
    0,866 元＋1,059,277 元＋396,600 元＋40萬元＋110 萬元
    ＋70萬元），則反訴被告依系爭承諾書尚欠反訴原告12,163
    ,257 元 未償還（計算式＝2 千萬元－7,836,743 元），爰
    依系爭承諾書之法律關係，請求反訴被告給付12,163,257元
    等語。求為判決：除假執行擔保金額外，餘如主文第2 至4
    項所示。
二、反訴被告則以：系爭承諾書係反訴被告出於心中保留所為，
    且為乙○○所明知，反訴被告並無依系爭承諾書而對反訴原
    告負有2 千萬元之債務，縱經認定反訴原告依系爭承諾書所
    為之意思表示為有效，亦因由反訴被告之帳戶匯至乙○○帳
    戶之金額，已逾2 千萬元，應認系爭2 千萬元債務已因清償
    而消滅等語置辯。求為判決：(一)反訴原告之訴駁回；(二)願供
    擔保請准宣告免為假執行。
三、兩造不爭執之事實：同本訴部分所載。
四、本件反訴爭點在於：(一)反訴被告於94年5 月10日書立系爭承
    諾書，承諾挪用乙○○資金而負有系爭2 千萬元債務之意思
    表示，是否有效？(二)反訴原告得請求反訴被告履行之債務金
    額若干？茲分述本院得心證之理由如下：
  (一)反訴被告於94年5 月10日書立系爭承諾書，承諾挪用乙○○
    資金而負有系爭2 千萬元債務之意思表示，是否有效？
    經查，反訴被告書立系爭承諾書表示對乙○○負擔2 千萬元
    債務，因其並未舉證其係出於心中保留，且為乙○○所明知
    ，則依民法第86條前段規定，反訴被告依系爭承諾書所為對
    乙○○負擔2 千萬元債務之意思表示，即屬合法有效，業已
    認定如前，反訴被告抗辯其依系爭承諾書所為之意思表示，
    應屬無效云云，要無可採。
  (二)反訴原告得請求反訴被告履行之債務金額若干？
    經查：反訴被告就系爭2 千萬元債務，已先後於94年3 月25
    日、同年5 月16日、同年5 月31日、同年6 月1 日、同年6
    月9 日、同年6 月13日償還93萬元、2,950,866 元、1,059,
    277 元、396,000 元、40萬元、110 萬元、70萬元，以及兌
    現面額5 萬元支票共6 張而償還30萬元，此為兩造所不爭執
    （見本院卷(四)第74至76頁），此外，反訴被告並未舉證其尚
    有其他清償系爭2 千萬元債務之行為，足認反訴被告已償還
    金額合計7,836,743 元，尚有12,1 63,257 元未清償。因反
    訴被告交付與乙○○之支票，自94年8 月16日起即發生退票
    ，已如前述，則依系爭承諾書之約定，系爭2 千萬元債務視
    為全部到期，反訴原告依系爭承諾書請求反訴被告給付尚未
    清償之12,163,257元，及自反訴狀送達翌日起之遲延利息，
    即屬有據。
六、綜上所述，反訴原告依系爭承諾書之法律關係，請求反訴被
    告給付給付12,163,257元，及自反訴狀送達之翌日即96年5
    月11日起至清償日止，按年息5%計算之利息，為有理由，應
    予准許。
七、兩造均陳明願供擔保，分別聲請宣告假執行及免為假執行，
    經核均合於法律規定，爰分別酌定相當擔保金額准許之。
參、據上論結，本件原告之訴為無理由；反訴原告之訴為有理由
    ，依民事訴訟法第78條、第390 條第2 項、第392 條第2項
    ，判決如主文。
中　　華　　民　　國　　96　　年　　11　　月　　22　　日
                  民事第七庭  審判長法  官  謝靜雯
                                    法  官  賴文姍
                                    法  官  高增泓
上為正本係照原本作成。
如不服本判決，應於送達後20日內，向本院提出上訴狀並表明上
訴理由，如於本判決宣示後送達前提起上訴者，應於判決送達後
10日內補提上訴理由書（須附繕本）。
中　　華　　民　　國　　96　　年　　11　　月　　22　　日
                                    書記官　王芷鈴
附表一：
┌──┬───┬──────────────────┬─────┐
│編號│對話人│      內             容             │ 備   註  │
├──┼───┼──────────────────┼─────┤
│一  │乙○○│妳本來就不能這麼做，股票市場本來就很│見本院卷(三)│
│    │      │可怕的，妳以後不要再去碰了。        │第250 頁  │
│    ├───┼──────────────────┤          │
│    │甲○○│最大贏家就是你，「最後還是會還給你」│          │
│    │      │，只是時間比較長點。                │          │
│    ├───┼──────────────────┤          │
│    │乙○○│人家贏在哪裡妳說，「我錢白白的被妳挪│          │
│    │      │掉了」，也沒利息也沒什麼。          │          │
│    ├───┼──────────────────┤          │
│    │甲○○│反正我就是跟你講過了，「我會還你，只│          │
│    │      │是時間比較長而已」。                │          │
├──┼───┼──────────────────┼─────┤
│二  │乙○○│喂！空白支票妳要簽那妳放心別人嗎。喂│見本院卷(三)│
│    │      │！我要學妳，妳那個時候為什麼叫我蓋空│第250 頁反│
│    │      │白取款條‧‧‧                      │面        │
│    ├───┼──────────────────┤          │
│    │甲○○│我哪裡叫你蓋空白取款條。            │          │
│    ├───┼──────────────────┤          │
│    │乙○○│喔，妳都說要多蓋十張或幾張妳要轉帳或│          │
│    │      │做什麼，那個時候要幫我轉帳，妳是不是│          │
│    │      │利用這個情況用的。                  │          │
│    ├───┼──────────────────┤          │
│    │甲○○│可是那個時候真的都有用啊。          │          │
├──┼───┼──────────────────┼─────┤
│三  │乙○○│妳從那邊查不是比較快嗎？就不用1 筆1 │見本院卷(三)│
│    │      │筆查了‧‧‧我1 筆1 筆對的那麼辛苦，│第250 頁反│
│    │      │害我調資料調得那麼辛苦！當初妳用取款│面至第251 │
│    │      │條轉多少過去那就知道，對吧，我也不希│頁。      │
│    │      │望妳多付或怎麼樣，但是妳一定要有個警│          │
│    │      │惕下不為例‧‧‧再怎麼樣，妳都不能這│          │
│    │      │樣沒經過人家同意給人家挪用錢‧‧‧對│          │
│    │      │吧，妳管錢的，妳是理財專員，拜託！妳│          │
│    │      │自己也要理好啊，是不是？對不對，為什│          │
│    │      │麼不敢說話！                        │          │
│    ├───┼──────────────────┤          │
│    │甲○○│妳說的都對啊，不然該怎麼說。        │          │
│    ├───┼──────────────────┤          │
│    │乙○○│妳都沒有在懺悔嗎？                  │          │
│    ├───┼──────────────────┤          │
│    │甲○○│有啊。                              │          │
│    ├───┼──────────────────┤          │
│    │乙○○│到現在有沒有後悔，如果到現在都沒有後│          │
│    │      │悔就沒有救了。                      │          │
│    ├───┼──────────────────┤          │
│    │甲○○│有啊，「若沒有後悔我幹嘛要開支票給你│          │
│    │      │呢。我又不是頭殼壞掉」。            │          │
├──┼───┼──────────────────┼─────┤
│四  │乙○○│我在check 這些帳，那些帳為何這麼久這│見本院卷(三)│
│    │      │麼多，我要縮短我check 的時間。      │第252 至25│
│    ├───┼──────────────────┤3 頁      │
│    │甲○○│去年你好像國稅局在查稅嘛。          │          │
│    ├───┼──────────────────┤          │
│    │甲○○│那家公司在5 月份時就過期不用繳了，後│          │
│    │      │來不曉得怎麼對你查的，好像是幫你查完│          │
│    │      │「才幫你搬現金的」。                │          │
│    ├───┼──────────────────┤          │
│    │乙○○│93年的6、7月份是嗎？                │          │
│    ├───┼──────────────────┤          │
│    │甲○○│對。                                │          │
│    ├───┼──────────────────┤          │
│    │乙○○│「你搬是不要緊，不過妳不能搬到別人戶│          │
│    │      │頭去了」。我的錢一再搬，這個樣子妳搬│          │
│    │      │不要緊，可是妳搬到的要還我啊，對吧？│          │
│    │      │可是妳這樣是搬到辜怡菁的戶頭嗎？    │          │
│    ├───┼──────────────────┤          │
│    │甲○○│嗯。                                │          │
│    ├───┼──────────────────┤          │
│    │甲○○│我也是對過那些現金帳，反正你現在多講│          │
│    │      │什麼都沒有用啦。我也跟你講過，我想要│          │
│    │      │單純，「就是賺錢還你錢」，就這麼簡單│          │
│    │      │啦，只是時間會拖長點。              │          │
│    ├───┼──────────────────┤          │
│    │乙○○│我知道，我現在去想要把數字查清楚。  │          │
│    ├───┼──────────────────┤          │
│    │乙○○│妳知道我今天要講的意思嗎，金額不多是│          │
│    │      │其次，妳現在差距那麼大，這幾千萬的，│          │
│    │      │妳現在是有搬到哪裡去？你有漏掉嗎？「│          │
│    │      │妳搬去玩股票輸的是1 千多嗎？」      │          │
│    ├───┼──────────────────┤          │
│    │甲○○│嗯。                                │          │
│    ├───┼──────────────────┤          │
│    │乙○○│你今天說是1 千3 百萬嗎？你大概抓1千3│          │
│    │      │百萬？                              │          │
│    ├───┼──────────────────┤          │
│    │甲○○│「如果我沒記錯是1 千3 ，我的印象中是│          │
│    │      │1千 多啦」。                        │          │
│    ├───┼──────────────────┤          │
│    │乙○○│就算是1 千3 啦，後手這些差不多5 百還│          │
│    │      │是7 百，就7 百來說，現在就是要查7 百│          │
│    │      │這個數字，這個7 百大概妳有去做什麼？│          │
│    │      │去買其他的債券？還是什麼用妳媽媽？還│          │
│    │      │是轉入妳媽媽？還是轉入妳妹妹那裡去？│          │
│    ├───┼──────────────────┤          │
│    │甲○○│沒有啊。                            │          │
│    ├───┼──────────────────┤          │
│    │乙○○│小姐，現在不要說這些，現在針對數字是│          │
│    │      │怎麼用清楚，妳到底在我這裡到底轉多少│          │
│    │      │出去，對吧，帳要清楚。              │          │
│    ├───┼──────────────────┤          │
│    │甲○○│我有說過隨便你講喔，你等我有空一定會│          │
│    │      │跟你對，但是我絕對不可能輸那麼多錢，│          │
│    │      │而且你知道嗎？我們已經是在不信任的狀│          │
│    │      │態下了。                            │          │
│    ├───┼──────────────────┤          │
│    │乙○○│這個事情妳不能這麼說啦，事情出來了，│          │
│    │      │我在2 個月前就跟妳說了，妳都不要來對│          │
│    │      │帳，其實對帳，妳要撥出時間來對，以前│          │
│    │      │我叫妳回去找資料，妳都說要睡了。    │          │
│    ├───┼──────────────────┤          │
│    │甲○○│我已經告訴你了，我不想再有任何糾葛了│          │
│    │      │。                                  │          │
│    ├───┼──────────────────┤          │
│    │甲○○│我有什麼好煩的，「我就是欠錢還錢」，│          │
│    │      │這樣簡單。                          │          │
│    ├───┼──────────────────┤          │
│    │甲○○│那你有很急需要那1 筆錢去標土地，我也│          │
│    │      │已經很儘量在幫你想。                │          │
├──┼───┼──────────────────┼─────┤
│五  │甲○○│其實我都知道你是什麼動作，而且你有很│見本院卷(三)│
│    │      │多事情都是在騙我我啦。你看你去找趙姐│第253 頁反│
│    │      │（指丁○○）寫那一張，他們已經很反感│面至254 頁│
│    │      │，你又找蔡經理又寫那一張承諾書，蔡經│反面      │
│    │      │理很反感。結果你又去找那個什麼樓下什│          │
│    │      │麼經理（指曾韻梅），你也去找他寫啦。│          │
│    │      │我通通都知道了，我知道你這麼做，只是│          │
│    │      │讓同事知道我給你動用資金。你已經不相│          │
│    │      │信我了，那我真的，我跟你講也很簡單，│          │
│    │      │我也自己有誠意要還你錢，就這麼簡單。│          │
│    ├───┼──────────────────┤          │
│    │乙○○│知道啦，現在是要把數字弄清楚，你是怎│          │
│    │      │麼轉的要用清楚。                    │          │
│    ├───┼──────────────────┤          │
│    │乙○○│我是會繼續支持，妳的業績，我也會撐。│          │
│    ├───┼──────────────────┤          │
│    │乙○○│我現在錢被綁住了，這個標案已不能標了│          │
│    │      │。什麼事都不能做。                  │          │
│    ├───┼──────────────────┤          │
│    │甲○○│我知道，我都知道。                  │          │
│    ├───┼──────────────────┤          │
│    │乙○○│我連法拍屋也不用看了，看了也沒用，妳│          │
│    │      │知道這種無奈嗎？                    │          │
│    ├───┼──────────────────┤          │
│    │甲○○│我知道啊。我知道啊。                │          │
├──┼───┼──────────────────┼─────┤
│六  │甲○○│我問你一件事情，你今天去富邦做什麼？│見本院卷(三)│
│    ├───┼──────────────────┤第255 頁  │
│    │乙○○│去富邦我打算明天就將那些解除了，我都│          │
│    │      │要將錢準備好啊。                    │          │
│    ├───┼──────────────────┤          │
│    │甲○○│你不是還有做什麼嗎？                │          │
│    ├───┼──────────────────┤          │
│    │乙○○│妳是說調存摺，我很早之前就有跟妳說過│          │
│    │      │了。                                │          │
│    ├───┼──────────────────┤          │
│    │甲○○│可是你想想看，你拿一個行員身分證去，│          │
│    │      │人家會怎麼想？                      │          │
│    ├───┼──────────────────┤          │
│    │乙○○│人家要身分證字號啊。                │          │
│    ├───┼──────────────────┤          │
│    │甲○○│可是你知道人家會怎麼想嗎？          │          │
│    ├───┼──────────────────┤          │
│    │乙○○│基本上我們也是會計師要對帳而已，我也│          │
│    │      │沒有多說什麼。我有幫妳做這一層的保護│          │
│    │      │，妳放心啦。                        │          │
│    ├───┼──────────────────┤          │
│    │甲○○│你要去告，就去告啊。                │          │
│    ├───┼──────────────────┤          │
│    │乙○○│妳怎麼這樣，事情要先釐清到底帳妳是用│          │
│    │      │多少，分期還慢慢還，數字要確認到底是│          │
│    │      │多少，是怎麼的情形，實際我是要這樣吧│          │
│    │      │。我總不能不去整理，不去理會吧，是不│          │
│    │      │是？妳又對我兇，我是很無辜耶，「我信│          │
│    │      │任妳，妳卻盜用去了」。              │          │
│    ├───┼──────────────────┤          │
│    │甲○○│「我要是沒有面對它，我不需要開支票給│          │
│    │      │你啊」。                            │          │
│    ├───┼──────────────────┤          │
│    │乙○○│是，就是妳有承認妳有錯誤，我知道，所│          │
│    │      │以我說我也會配合妳來處理啊。妳來說沒│          │
│    │      │關係，確實多少妳來分期，大家來寫清楚│          │
│    │      │，妳也不用擔心，多的部分我也不會多拿│          │
│    │      │，妳就欠我多少，「給我挪用多少妳要分│          │
│    │      │期還好」。                          │          │
│    ├───┼──────────────────┤          │
│    │乙○○│「我們的帳是多少，我們要來寫一下啊！│          │
│    │      │多少就是多少，白紙黑字的，妳慢慢還」│          │
│    │      │。                                  │          │
│    ├───┼──────────────────┤          │
│    │甲○○│「你寫啊。」                        │          │
│    ├───┼──────────────────┤          │
│    │乙○○│好，我寫給妳簽，但是我要和妳對帳啊。│          │
│    ├───┼──────────────────┤          │
│    │甲○○│「我本來就要還了，我有說我不還嗎？」│          │
├──┼───┼──────────────────┼─────┤
│七  │乙○○│妳妹妹那個什麼時候辦下來？          │見本院卷(三)│
│    ├───┼──────────────────┤第256 頁  │
│    │甲○○│你說什麼東西？                      │          │
│    ├───┼──────────────────┤          │
│    │乙○○│妳妹妹啊，妳不是妳妹妹也一樣去辦貸款│          │
│    │      │？                                  │          │
│    ├───┼──────────────────┤          │
│    │甲○○│有啊，我就叫她幫我辦啊。            │          │
│    ├───┼──────────────────┤          │
│    │乙○○│是什麼時候會辦下來。                │          │
│    ├───┼──────────────────┤          │
│    │甲○○│我不曉得啊，你要問她啊。她最近要出國│          │
│    │      │了啊。                              │          │
│    ├───┼──────────────────┤          │
│    │乙○○│這樣妳有沒有在意？妳有沒有要處理？妳│          │
│    │      │不是要我給妳一個機會，妳不是要趕快辦│          │
│    │      │嗎？                                │          │
│    ├───┼──────────────────┤          │
│    │甲○○│你覺得你有給我機會嗎？              │          │
│    ├───┼──────────────────┤          │
│    │乙○○│妳有沒有誠意？還是在拖啊，妳不是2 千│          │
│    │      │萬元還1千5？                        │          │
│    ├───┼──────────────────┤          │
│    │甲○○│1 千2 啦，反正我還是要還的，再還你現│          │
│    │      │金1 千2 就對了。                    │          │
│    ├───┼──────────────────┤          │
│    │乙○○│1千2，妳說1千2，那妳也是要籌出來啊  │          │
│    ├───┼──────────────────┤          │
│    │甲○○│還有1個950萬元的啊                  │          │
└──┴───┴──────────────────┴─────┘
附表二：
┌──┬───┬──────────────────┬─────┐
│編號│對話人│      內             容             │ 備   註  │
├──┼───┼──────────────────┼─────┤
│一  │乙○○│那其次啦。我現在狗要帶過去那裡住院啦│本院卷(三)第│
│    │      │，我今天2隻都要住院啦，回來時再載妳 │249頁反面 │
│    │      │回來好嗎？                          │          │
├──┼───┼──────────────────┼─────┤
│二  │乙○○│總共也才叫妳做那件事而已。          │本院卷(三)第│
│    ├───┼──────────────────┤264至265頁│
│    │甲○○│沒關係，我自己也有壓力存在。        │          │
│    ├───┼──────────────────┤          │
│    │乙○○│妳有什麼壓力？                      │          │
│    ├───┼──────────────────┤          │
│    │甲○○│我也不知道。說一句不好聽的，你也等著│          │
│    │      │救命，我沒手機也沒電，對呀！        │          │
│    ├───┼──────────────────┤          │
│    │乙○○│妳為什麼前1 天不把它充好呢？        │          │
│    ├───┼──────────────────┤          │
│    │甲○○│請問一下，我什麼時候回到家？        │          │
│    ├───┼──────────────────┤          │
│    │乙○○│妳也有電池，我也叫妳多買一些，何不多│          │
│    │      │買？充電器300元而已，我送妳啦！     │          │
│    ├───┼──────────────────┤          │
│    │甲○○│你把狗顧好，把你自己顧好。          │          │
│    ├───┼──────────────────┤          │
│    │乙○○│怎麼顧？謝謝妳這麼幫忙。            │          │
│    ├───┼──────────────────┤          │
│    │甲○○│你不要再一直唸、一直唸，我跟你說，我│          │
│    │      │會幫忙你的。                        │          │
│    ├───┼──────────────────┤          │
│    │乙○○│我不是要一直唸妳，妳既然要處理，妳要│          │
│    │      │勇於認錯，要承擔就好，妳也不會怎樣，│          │
│    │      │也是讓妳慢慢用就好，而且再來我們8月 │          │
│    │      │份就要那個了，怎麼會影響？          │          │
│    ├───┼──────────────────┤          │
│    │甲○○│我不能再談起了，你好好照顧自己，顧好│          │
│    │      │就好了，說真的再下來「我要還錢」，我│          │
│    │      │要好好工作。                        │          │
│    ├───┼──────────────────┤          │
│    │乙○○│沒有人叫妳不要工作，還是在幫忙妳呀。│          │
│    │      │從頭到尾都在幫忙妳工作，不是嗎？    │          │
│    ├───┼──────────────────┤          │
│    │甲○○│我知道。                            │          │
│    ├───┼──────────────────┤          │
│    │乙○○│我有害過妳、有騙過妳嗎？            │          │
│    ├───┼──────────────────┤          │
│    │甲○○│都沒有。                            │          │
├──┼───┼──────────────────┼─────┤
│三  │乙○○│什麼都沒了，妳也要講是從戶頭轉，還是│本院卷(三)第│
│    │      │給現金啊，妳不是說轉現金嗎？        │256頁反面 │
│    ├───┼──────────────────┤至257頁反 │
│    │甲○○│都沒了。                            │面        │
│    ├───┼──────────────────┤          │
│    │乙○○│什麼都沒了，妳轉現金是哪幾條啊，才是│          │
│    │      │1千2啊，妳也列下啊，不然怎麼對。    │          │
│    ├───┼──────────────────┤          │
│    │甲○○│隨便你喊啊。                        │          │
│    ├───┼──────────────────┤          │
│    │乙○○│什麼隨便我喊，多少就是多少啊。      │          │
│    ├───┼──────────────────┤          │
│    │甲○○│你不會感覺到都是隨便你喊嗎？        │          │
│    ├───┼──────────────────┤          │
│    │乙○○│妳在講什麼東西耶，妳實在是，妳真的這│          │
│    │      │樣很過份，「妳這樣子錢偷領去玩股票，│          │
│    │      │妳還這樣狡辯」。                    │          │
│    ├───┼──────────────────┤          │
│    │甲○○│沒有。                              │          │
│    ├───┼──────────────────┤          │
│    │乙○○│妳過份。                            │          │
│    ├───┼──────────────────┤          │
│    │甲○○│我通通都是經過你的存摺跟你蓋章的。  │          │
│    ├───┼──────────────────┤          │
│    │乙○○│沒這回事，我沒答應妳的任何同意。妳現│          │
│    │      │在是怎麼樣？「妳現在是在怕我錄音，怕│          │
│    │      │我怎麼樣嗎？在轉話媽？妳真的很會用心│          │
│    │      │機啊」。妳這樣哭哭啼啼求我，我看我心│          │
│    │      │軟，妳還這樣。好，沒關係，妳會受到報│          │
│    │      │應的。                              │          │
├──┼───┼──────────────────┼─────┤
│四  │甲○○│你覺得我的劫數過了嗎？我覺得你太天真│本院卷(三)第│
│    │      │了吧。                              │257頁反面 │
│    ├───┼──────────────────┤至第258頁 │
│    │乙○○│為什麼不能過，妳就面對問題嘛‧‧‧妳│反面      │
│    │      │面對問題，妳求人原諒，看是怎麼處理，│          │
│    │      │這樣來理賠，這樣就好了。那妳為什麼要│          │
│    │      │這樣子做，這樣動心機呢。這樣妳的劫數│          │
│    │      │怎麼會過呢？‧‧‧妳做錯事情，我卻替│          │
│    │      │妳在求情，妳良心何在啊？            │          │
│    ├───┼──────────────────┤          │
│    │甲○○│你重頭到尾都是你對啊。我有說過你說的│          │
│    │      │算啊。                              │          │
│    ├───┼──────────────────┤          │
│    │乙○○│妳不要再亂講話了，妳挪用錢是現在的，│          │
│    │      │妳是從91年就給我挪用了耶。          │          │
│    ├───┼──────────────────┤          │
│    │甲○○│我並沒有。                          │          │
│    ├───┼──────────────────┤          │
│    │甲○○│富邦你不是有出個連動債是吧。它現在價│          │
│    │      │值11元，如果真的很急需要用錢，你可以│          │
│    │      │把它解約掉。                        │          │
│    ├───┼──────────────────┤          │
│    │乙○○│11元有賠嗎？什麼時候幫我用的？      │          │
│    ├───┼──────────────────┤          │
│    │甲○○│反正賠錢就算到我頭上啊。我就是一直一│          │
│    │      │直很努力的賠你錢啊。因為你現在就是急│          │
│    │      │需要用錢了啊，可不可以啊？          │          │
│    ├───┼──────────────────┤          │
│    │乙○○│妳吆！妳嘴巴講的都是誠意，可是像妳早│          │
│    │      │上這樣，妳早上為什麼要這樣說，妳說？│          │
│    ├───┼──────────────────┤          │
│    │甲○○│我也不知道啊。                      │          │
│    ├───┼──────────────────┤          │
│    │乙○○│妳為什麼，我是不知道妳為什麼啦。妳去│          │
│    │      │問也好，別人教妳也好。              │          │
│    ├───┼──────────────────┤          │
│    │甲○○│我沒有吃早餐，頭就昏昏的。          │          │
│    ├───┼──────────────────┤          │
│    │乙○○│頭昏昏的，但為什麼妳要講這種沒有實在│          │
│    │      │的話呢？我最氣人說不時在的話，對吧！│          │
│    │      │妳有什麼困難，妳就說出來，大家檢討一│          │
│    │      │下，對吧。人家會幫忙嘛。可是妳不能這│          │
│    │      │個樣子啊，是不是？                  │          │
│    ├───┼──────────────────┤          │
│    │甲○○│你本來就沒有辦法幫到啊，「我只知道說│          │
│    │      │我要趕快還錢，其他我就沒想太多了」。│          │
└──┴───┴──────────────────┴─────┘
